臺灣桃園地方法院刑事判決　　　　　　 96年度簡上字第503號
上　訴　人
即　被　告　戊○○
　　　原名蕭朝松）住桃園縣桃.
　　　　　　　　　　號
　　　　　　庚○○
　　　　　　　　　　號
　　　　　　丁○○
　　　　　　　　　　2號
上列上訴人因傷害案件，不服本院於中華民國九十六年八月二十
四日九十六年度桃簡字第一七號第一審刑事簡易判決（起訴
書案號：九十五年度偵字第二六二三一號），提起上訴，本院管
轄之第二審合議庭判決如下：
    主  文
上訴駁回。
    事實及理由
一、本案經本院審理結果，認第一審判決被告戊○○、庚○○共
    同傷害人之身體，各處拘役五十八日，如易科罰金，均以新
    臺幣一千元折算壹日，各減為拘役二十九日，如易科罰金，
    均以新臺幣一千元折算壹日。被告丁○○共同傷害人之身體
    ，處拘役五十日，如易科罰金，以新臺幣一千元折算壹日，
    減為拘役二十五日，如易科罰金，以新臺幣一千元折算壹日
    。其認事用法及量刑均無不當，應予維持，並引用第一審刑
    事簡易判決所載之事實、證據及理由（如附件）。
二、本件上訴人即被告戊○○、庚○○、丁○○之上訴意旨，仍
    執原審辯解，否認有共同傷害告訴人丙○○之犯行，均辯稱
    ：九十五年八月七日早上地檢署人員到土地公廟現場勘驗完
    畢後，就各自回家，沒有跟丙○○爭吵，丙○○找甲○○作
    偽證說被告三人有毆打丙○○，因為甲○○是跟丙○○租地
    經營麵攤，而附近十幾戶人家十幾人說被告三人沒有打丙○○就不採信，單憑一個甲○○說的就證明被告三人有打人，
    真沒道理云云。
三、然查：
  (一)臺灣桃園地方法院檢察署檢察事務官、派出所警員及地政事
    務所之人員於上開時地履勘、測量完畢離去後，告訴人丙○○在履勘地點仍手持相機繼續拍照，惟與告訴人丙○○因該
    案涉訟之被告丁○○自履勘地點旁自己住處內取出不詳人士
    所有之棒子一支交付予被告戊○○，再由被告庚○○以雙手
    旋抓住告訴人丙○○之左手，被告戊○○即持該棒朝告訴人
    丙○○右手、右前臂擊去，因而致告訴人丙○○右手所持相
    機掉落地面，惟告訴人丙○○彎腰撿拾相機時，被告戊○○
    再持該棒接續毆打告訴人丙○○之後腦，因而造成告訴人丙○○受有頭部外傷併頭皮血腫、頸部、胸部、右前臂及右手
    挫傷之身體傷害，已據證人即告訴人丙○○迭於偵查、原審
    審理中及本院審理中堅證上情無移。另案發當時陪同告訴人
    丙○○前往上開履勘地點而留置車上休息等待之友人甲○○
    於車上亦親眼目睹最左邊的較胖的男子（指被告戊○○）是
    持棒子打告訴人丙○○的人，最右邊的白頭髮瘦瘦的男子（
    指被告庚○○）是抓住告訴人丙○○之手的人。而持棒子之
    男子打告訴人丙○○的右手後，告訴人丙○○彎下身撿掉在
    地上之相機時，拿棒子的男子又朝告訴人丙○○的脖子打下
    去，另一個男子還是抓住告訴人丙○○的左手一節，亦據證
    人甲○○迭於偵查及原審審理中結證明確，另觀之告訴人丙○○所提出於案發當日即九十五年八月七日上午十一時四分
    許前往聖保祿醫院急診之診斷證明書一紙及所受傷害照片共
    七張以查（參見九十五年度他字第三八七五號偵卷第五、二
    九—三十頁、原審卷第五四—五五頁），其所受傷害各係位
    在頭部外傷併頭皮血腫、頸部、胸部、右前臂及右手挫傷等
    處，顯均與證人丙○○、甲○○前揭所述告訴人丙○○所稱
    遭毆受傷之情節及部位皆屬相符，衡以證人丙○○雖與被告
    三人因涉訟而有嫌隙，而證人甲○○雖係丙○○之友人，然
    證人丙○○、甲○○迭自偵查及原審審理中以來，即均陳述
    告訴人丙○○如何遭被告三人分工毆打身體何處一情，渠等
    二人每次陳述或有簡、詳之別，然均未有前後嚴重矛盾齟齬
    不一之情事，足認證人丙○○、甲○○二人實無需甘冒偽證
    罪責，故意涉詞構陷被告三人之理！是以證人丙○○、甲○○上開證述，應為可採。而原審亦根據證人丙○○、甲○○
    於偵查及原審審理中之證詞，輔以案發當日前往履勘地點之
    桃園縣政府警察局桃園分局中路派出所警員即證人龍銘泉於
    原審審理中之證述、聖保祿醫院急診之診斷證明書、告訴人
    丙○○所受傷害照片等書證資料，認定本件被告三人對於傷
    害告訴人丙○○具有犯意聯絡及行為分擔情事，且對於被告
    三人上開辯解，已於原審判決理由內，詳為指駁說明，被告
    三人上訴重覆為爭執，核無理由。
  (二)至被告三人於本院審理中雖另聲請傳喚證人乙○○、己○○
    ，以證明被告三人於案發當日於相關人員勘驗、測量完畢後
    即已離去，並未有傷害告訴人丙○○之情事。是經本院傳喚
    證人乙○○、己○○於本院審理中到庭後，雖均證稱：當日
    被告三人在場，其二人亦在場，於地檢署及測量人員離開後
    亦離開，均未看到任何人與被告三人發生衝突，之後均前往
    戊○○家中泡茶一情，惟亦均證稱：當日離開因交通工具不
    一，所以係各自離開一情（參見本院卷九十六年十一月六日
    審判筆錄第八—十二頁）。然查，如證人乙○○、己○○確
    能證明被告三人於案發當日於相關人員勘驗、測量完畢後即
    已離去而未有共同傷害告訴人丙○○情事，且其二人又係被
    告戊○○之友人，何以被告三人於偵查及原審數次開庭中對
    於此等攸關被告三人成罪與否之重要證人均不提出以供檢察
    官或原審法院傳喚調查，反而遲至於本院審理中方提出聲請
    以供本院傳喚調查？且觀之證人乙○○、己○○之上開證述
    均係一昧為有利被告三人之陳述，則證人乙○○、己○○是
    否係被告三人臨訟尋得而故為偏頗被告三人證詞之虞，實不
    無可疑？是證人乙○○、己○○上開證述，實難採信。再觀
    之證人乙○○、己○○上開證述，其二人離開現場均係各自
    駕駛或騎乘各自之交通工具離去，並非與被告三人一同離去
    ，則在此一各自離去之空檔時間，被告三人仍有可能共為傷
    害告訴人丙○○之犯行，是證人乙○○、己○○上開證述，
    均無從採為有利被告三人之認定。
  (三)至被告三人雖又聲請本院傳喚證人甲○○以供渠等三人當面
    對質，惟證人甲○○經本院合法傳喚於無正當理由未到庭，
    然觀之原審於九十六年七月九日審理中，已應被告三人之聲
    請傳喚證人甲○○到庭與被告三人對質，此有原審九十六年
    七月九日訊問筆錄一份在卷可參（參見原審卷第四四—四八
    頁），顯已賦予並保障被告三人於法院審理中與證人之對質
    權，且本件待證事實均已臻明確，已如前述，是本院認被告
    三人再行聲請傳喚證人甲○○到庭對質，核無必要，併予敘
    明。
  (四)綜上所述，被告三人上訴意旨仍執陳詞，否認渠等三人有共
    同傷害告訴人丙○○之犯行，上訴應予駁回。
據上論斷，應依刑事訴訟法第四百五十五條之一第一項、第三項
、第三百六十四條、第三百六十八條、第三百七十三條，判決如
主文。
本案經檢察官何治蕙到庭執行職務。
中　　華　　民　　國　　96　　年　　11　　月　　16　　日
                        臺灣桃園地方法院刑事第十庭
                            審判長法  官  江  德  民
                                  法  官  蘇  昌  澤
                                  法  官  林  家  賢
上正本證明與原本相符。
不得上訴。
      　　　　　　　　　　　　　　書記官　常  毓  生
中　　華　　民　　國　　96　　年　　11　　月　　19 　日
附錄本判決論罪科刑法條：
刑法第二百七十七條第一項：
傷害人之身體或健康者，處三年以下有期徒刑、拘役或一千元以
下罰金。
附件：
臺灣桃園地方法院刑事簡易判決　　　　96年度桃簡字第1007號
聲　請　人　臺灣桃園地方法院檢察署檢察官
被　　　告　戊○○　男　51歲（民國○○年○ 月○○日生）
　　　　　　　　　　住桃園縣桃園市○○路39巷24號
　　　　　　　　　　身分證統一編號：Ｚ000000000號
　　　　　　庚○○　男　59歲（民國○○年○○月○○日生）
　　　　　　　　　　住桃園縣桃園市○路○街67巷5 號
　　　　　　　　　　身分證統一編號：Ｚ000000000號
　　　　　　丁○○　男　75歲（民國○○年○○月○○日生）
　　　　　　　　　　住桃園縣桃園市○路○街39巷14號
　　　　　　　　　　身分證統一編號：Ｚ000000000號
上列被告等因傷害案件，經檢察官聲請簡易判決處刑（九十五年
度偵字第二六二三一號），本院判決如下：
    主  文
戊○○、庚○○共同傷害人之身體，各處拘役伍拾捌日，如易科
罰金，均以新臺幣壹仟元折算壹日，各減為拘役貳拾玖日，如易
科罰金，均以新臺幣壹仟元折算壹日。
丁○○共同傷害人之身體，處拘役伍拾日，如易科罰金，以新臺
幣壹仟元折算壹日，減為拘役貳拾伍日，如易科罰金，以新臺幣
壹仟元折算壹日。
    事  實
一、緣丙○○對戊○○、庚○○、丁○○三人提出竊佔告訴，而
    於民國九十五年八月七日上午十時許，由臺灣桃園地方法院
    檢察署檢察事務官（聲請簡易判決處刑書誤載為本院法官）
    會同桃園縣桃園市地政事務所人員、桃園縣政府警察局桃園
    分局中路派出所人員一同前往位於桃園縣桃園市○路○街三
    十九巷十四號丁○○住處旁之桃園縣桃園市○路段一九七三
    之二六地號進行履勘以便了解「永興宮」是否坐落於該地號
    上，及該地號上是否有放置貨櫃屋及遭人架設停車棚，丙○○遂駕車載同友人甲○○一同至履勘地點附近，擬於履勘完
    畢後再偕同甲○○前往大潤發購物，乃將車停放在距離履勘
    地點約五百公尺處後，由甲○○在車上等待，丙○○遂單獨
    前往履勘地點與相關人員進行勘驗測量事宜，迨測量完畢後
    ，臺灣桃園地方法院檢察署檢察事務官、派出所警員及地政
    事務所之人員皆已離去後，詎戊○○、庚○○、丁○○三人
    竟基同基於傷害之犯意聯絡，先由丁○○自履勘地點旁自己
    住處內取出不詳人士所有之棒子一支交付予戊○○，丙○○
    見情況不對想要離開，庚○○旋抓住丙○○之左手，再由戊○○持棒子一支朝丙○○右手、右前臂擊去，丙○○右手所
    持照相機因而掉落地面，丙○○乃彎腰撿拾照相機時，戊○○再持棒子一支接續毆打丙○○之後腦，造成丙○○因此受
    有頭部外傷併頭皮血腫、頸部、胸部、右前臂及右手挫傷之
    身體傷害。
二、案經被害人丙○○訴請臺灣桃園地方法院檢察署檢察官偵查
    後聲請簡易判決處刑。
    理  由
一、訊據被告戊○○、被告庚○○、被告丁○○固坦承有於前開
    時間、地點，前往前開地點進行履勘，告訴人丙○○當日亦
    有到場等情，惟均矢口否認有何傷害之犯行，辯稱：我們沒
    有打她云云。然查：
（一）被告戊○○及被告庚○○部分：
　　　被告庚○○抓住告訴人丙○○之手後由被告戊○○持棒子
　　　一支毆打告訴人丙○○之事實，業據告訴人丙○○於本院
  　　訊問時結證在卷（詳本院九十六年六月十一日訊問筆錄第
    　二頁至第三頁稱：「（問：你到桃園地方法院檢察署按鈴
      申告被告三人在九十五年八月七日早上在勘驗完畢之後，
      在桃園市○路○街三十九巷毆打你，詳細詳細情形為何？
      ）當天我告被告三人竊佔，然後檢察官到現場履勘，然後
    　當時檢察官剛走，我看到蕭朝松拿了一支鐵棒，我知道他
      們可能要打我，我想要走，但是被庚○○抓住我的手，所
      以蕭朝松就打我，他先打我的右手，右前臂，當時我手有
      拿照相機，被他打到手之後，我的照相機掉地上，我彎腰
      要撿，當時蕭朝松又持鐵棒打我的後腦部分，然後他口中
      還一直說要『給他死、給他死』。（問：當時庚○○是抓
      住你，讓蕭朝松打你是否如此？）是，他是抓住我的左手
      。（問：丁○○有無打你？）丁○○沒有打我，但是鐵棒
      是丁○○交給蕭朝松的。（問：甲○○為何會跟你去？）
　    因為當天我們講好，她要陪我去，她坐在車上等我。」等
      語），核與當場目擊之甲○○於本院訊問中結證（詳本院
      九十六年七月九日訊問筆錄第二頁至第四頁稱：「（問：
　    你與丙○○是何關係？）是朋友關係。（問：在九十五年
      八月七日早上十時有無跟丙○○到桃園市○路○街三十九
      巷進行土地的勘驗？）那天我跟丙○○約好要去買東西，
    　但是丙○○跟我講說十點的時候有事，叫我等她辦完事後
      ，在一同去買東西，當天她開車載我到八德市○○街旁的
      土地公廟前面，她叫我在車上等，她就一個人下去，我有
      看到法院的檢察官以及測量的人都在那邊，我在車子裡面
      休息等她，我就在車裡等，我後來有聽到救人的聲音，我
      就抬頭，我就在車內就看到有人抓住丙○○的手，丙○○
      的右手邊拿照相機，我不知道那個人是要搶丙○○的照相
      機還是要怎樣，又看到另外一個人拿了鋁棒還是鐵棒要打
      丙○○拿照相機的手，我有看到他打她的右手，後來丙○○彎下身撿地下的照相機時，拿鋁棒的人又朝丙○○的脖
      子打下去，另外一個人還是捉住丙○○的左手。（問：你
　    是看到一個人捉住丙○○的手，另外一個人打她，總計是
      兩個人是否如此？）是。（問：你是否可分辨在座的被告
　    何人捉住丙○○的手、何人打丙○○？）可以，最左邊的
      較胖的男子是持鋁棒打丙○○的人，最右邊的白頭髮瘦瘦
      的男子抓住丙○○的手。（問：坐最左邊和坐最右邊的人
      各是何人？）被告蕭朝松答：我坐最左邊。被告簡忠榮答
      ：最右邊的人是我。（問：你是聽到救命才抬頭的，是否
      知道鋁棒是何人的？）不知道，我抬頭時候，就已經看到
      他拿棒子。（問：你看到丙○○被打你做何反應？）我就
　    嚇到，就下車，其中一人其摩托車走，其他的人就從土地
      公廟走開。（問：騎機車走開的人是何人？）是拿棒子打
      人的那一個人。」等語）之情節相符，參以被告戊○○當
      日確係騎機車前往，此為被告戊○○所不爭，足認證人甲○○之指認應無錯誤，參以告訴人丙○○當日即九十五年
      八月七日十一時四分許前往聖保祿醫院急診所取得載有「
      頭部外傷併頭皮血腫、頸部、胸部、右前臂及右手挫傷」
      身體傷害之診斷證明書（詳九十五年度他字第三八七五號
      卷第五頁）、告訴人丙○○當日所受傷害之照片四張（詳
      九十五年度他字第三八七五號卷第二九頁至第三十頁）、
      告訴人丙○○九十五年八月七日所拍攝之受傷照片三張（
      詳本院卷之原證三及）在卷可稽，亦與告訴人丙○○所指
      稱遭毆受傷之情節及部位皆相符，足證告訴人丙○○指訴
      遭被告戊○○、被告庚○○一人抓住後由另一人持棒子一
      支毆打乙節應為真實，可以採信，準此，被告戊○○及被
      告庚○○所辯並未毆打告訴人丙○○乙節，應非真實，而
      係事後圖免卸責之詞，不足採信。
（二）被告丁○○部分：
　１、查被告丁○○之住處係在事實欄一所載履勘地點旁，且當
  　　日警員龍銘泉所拍攝履勘照片中懸掛有衣架衣物之住處，
    　即係被告丁○○之住處等情，此據被告丁○○於本院訊問
      時供承在卷（詳本院九十六年八月二十日訊問筆錄第四頁
      稱：「照片上後面有掛衣架、衣物是我家，我在該處有披
      一些衣物。」等語），核與案發當日前往履勘地點之桃園
      縣政府警察局桃園分局中路派出所警員龍銘泉於本院結證
      之情節相符，並有警員龍銘泉當日所拍攝之照片附於本院
      可資佐證，足證被告丁○○之住處即在履勘地點旁。
  ２、依告訴人丙○○指訴當日係地檢署及警方人員皆已離去後
      ，被告丁○○係自住處取出棒子一支交予被告戊○○，伊
      因見對方來意不善想要離開，旋遭被告庚○○抓住後由被
      告戊○○持棒子一支毆打，已如前述，參以警員龍銘泉於
      本院結證稱履勘地點在中路北街三十九巷，當時履勘時並
      未見到有何人有帶任何棍棒等情，另觀諸被告丁○○亦供
      承履勘地點警員所拍攝之住家係伊住處等節，被告戊○○
      、被告庚○○卻能利用地檢署及警方人員離去後旋即取得
      棒子一支毆打告訴人丙○○，倘非被告丁○○所提供，又
      係何人能如此迅速取得棒子一支交由被告戊○○毆打告訴
      人丙○○，準此，顯見告訴人丙○○指訴當時係被告丁○○自住處取出棒子一支交予被告戊○○後再由被告庚○○
      抓住告訴人丙○○由被告戊○○持棒子一支毆打告訴人丙○○等各節應為真實，可以採信，準此，被告丁○○所辯
      不足採信。
  綜上所述，互核以參，被告戊○○、被告庚○○、被告丁○○
  三人所辯未傷害告訴人丙○○乙節應非真實，無法採信，本件
  事證明確，被告三人傷害犯行堪以認定，應予依法論科。
二、核被告蕭朝松、被告庚○○、被告丁○○所為，均係犯刑法
    第二百七十七條第一項之傷害罪。被告三人就前開傷害犯行
    ，既有犯意聯絡及行為分擔，應依刑法第二十八條之規定論
    以共同正犯。爰審酌被告三人僅因細故竟即聯手毆打告訴人
    ，致告訴人丙○○受有如事實欄所示之傷害，造成告訴人丙○○身心受創非微，另被告蕭朝松、被告庚○○、被告丁○○均未與告訴人丙○○達成和解，且三人犯後皆矢口否認，
    態度不佳並無悔意之態度暨其等各自之素行等與其他一切情
    狀，分別量處如主文所示之刑，並均依刑法第四十一條第一
    項前段之規定，各諭知如易科罰金之折算標準，以示儆懲。
    又本件被告三人行為後，中華民國九十六年罪犯減刑條例於
    九十六年七月四日制定公布，並自九十六年七月十六日施行
    ，查本件被告三人犯罪之時間，係在九十六年四月二十四日
    以前，所犯傷害罪，核諸上開條例第二條第一項、第三條等
    規定，均合於減刑條件，爰依該條例第二條第一項第三款規
    定，各減其宣告刑二分之一，並均諭知易科罰金之折算標準
    。又被告戊○○、被告庚○○、被告丁○○持以毆打告訴人
    丙○○之棒子一支，因被告三人皆否認犯罪，無從證明前開
    棒子一支係被告三人所有，且未扣案，為免將來執行發生疑
    義，爰不另為沒收之諭知。
三、依刑事訴訟法第四百四十九條第一項、第三項，刑法第二十
    八條、第二百七十七條第一項、第四十一條第一項前段，刑
    法施行法第一條之一第一項、第二項前段，中華民國九十六
    年罪犯減刑條例第二條第一項第三款、第七條、第九條，逕
    以簡易判決如主文。
四、如不服本判決，應於判決送達後十日內向本院提出上訴狀。
中　　華　　民　　國　　96　　年　　8 　　月　　24　　日
                  刑事第一庭    法　官    曾淑華
上列正本證明與原本無異。
如不服本判決，應於判決送達後10日內向本院提出上訴狀（應附
繕本）。
                                書記官    田宜芳
中　　華　　民　　國　　96　　年　　8 　　月　　27　　日
